# 请教陈版主，少数股东持股比例问题

提问人：rachelweng_04 时间：2016-09-09 09:03:04
陈版主，请教一下，某个人股东做为实际控制人于 2014 年、 2015 年分别持股A公司（上市主体）65%的股权，以及B公司98%的股权， 2014 、 2015 年模拟合并报表时，少数股东持股比例为2%。 2016 年，该个人股东将持B公司股权中的97%转让给A公司，自己仅保留B公司1%的股权， 2016 年编制合并报表时，该个人股东持股B公司1%的股权是否算作少数股东持股比例？即， 2016 年末，少数股东持股的比例为2%还是3%？谢谢！

回答人：chenyiwei
该实际控制人直接持有的B公司 1 ％股权并不是基于其作为A公司股东的身份而享有权益，因此在A公司的合并报表中仍作为少数股东权益看待。即A公司的合并报表层面（包括追溯重述后的合并报表前期比较数据中）少数股东权益比例应为 3 ％。